最高法院刑事判決            一○○年度台上字第四三四六號
上  訴  人  吳媛玉
上列上訴人因違反毒品危害防制條例案件，不服台灣高等法院台
中分院中華民國一○○年六月九日第二審判決（一○○年度上訴
字第九二五號，起訴案號：台灣南投地方法院檢察署九十九年度
偵字第一五○三號），提起上訴，本院判決如下：
    主  文
上訴駁回。
    理  由
按刑事訴訟法第三百七十七條規定：上訴於第三審法院，非以判
決違背法令為理由，不得為之。是提起第三審上訴，應以原判決
違背法令為理由，係屬法定要件，如果上訴理由書狀並未依據卷
內訴訟資料，具體指摘原判決不適用何種法則或如何適用不當，
或所指摘原判決違法情事，顯與法律規定得為第三審上訴理由之
違法情形，不相適合時，均應認其上訴為違背法律上之程式，予
以駁回。本件原審經審理結果，認為上訴人吳媛玉販賣第一級毒
品海洛因未遂之犯行罪證明確，因而撤銷第一審諭知無罪之判決
，改判論上訴人以販賣第一級毒品罪，未遂，累犯，處有期徒刑
七年六月。係綜合上訴人供認：民國九十六年十月八日九時二十
二分許，案外人彭傑憲以門號0000-000000 號行動電話撥打伊所
使用之門號0000-000000 號行動電話，並有如原判決事實欄所載
之電話內容之事實，證人彭傑憲證述以行動電話與上訴人聯繫購
買海洛因之經過，以及卷附通訊監察譯文等證據資料，本於調查
所得之心證，逐一論證明確。並敘明：已著手於犯罪行為之實行
而不遂者，為未遂犯，刑法第二十五條第一項定有明文。所謂著
手，係指犯罪行為人對於犯罪構成要件之事實開始實行而言。本
件上訴人已在電話中與彭傑憲商談販賣海洛因之相關事宜，就販
賣海洛因予彭傑憲，交易價格為半錢新台幣一萬二千元等情，亦
有默契，僅因彭傑憲要求開票購買海洛因，上訴人堅持需以現金
支付，彭傑憲嗣因無現金可供支付而作罷。上訴人既有販賣海洛
因予彭傑憲之犯意，且與彭傑憲就毒品標的、價金等重要事項達
成交易合意，即已著手實行販毒之行為，雖因彭傑憲無現金而作
罷，仍應論以販賣第一級毒品之未遂罪等情。已詳敘調查、取捨
證據之結果及憑以認定犯罪事實之心證理由。其推理論斷衡諸經
驗及論理等證據法則皆無違背，即不容指為違法。從形式上觀察
，原判決並無足以影響判決結果之違法情形存在。上訴意旨略以
：由上揭通訊監聽譯文可知，因上訴人拒絕彭傑憲以開支票方式
支付款項，而未完成交易，通訊內容並無進一步談及彭傑憲是否
願意以現金支付，上訴人是否答應交易仍屬未明。上訴人之行為
僅屬著手販賣海洛因前之預備行為，惟毒品危害防制條例並無處
罰販賣第一級毒品罪之預備犯，原判決採證違背經驗法則，並有
判決不適用法則之違法云云。經核係置原判決之明白論斷於不顧
，仍持已為原判決指駁之陳詞再事爭辯，及對於事實審法院取捨
證據與自由判斷證據證明力之職權行使，徒以自己之說詞，任意
指摘，難認已符合首揭法定之第三審上訴要件。其上訴違背法律
上之程式，應予駁回。
據上論結，應依刑事訴訟法第三百九十五條前段，判決如主文。
中    華    民    國  一○○  年    八    月    十    日
                      最高法院刑事第六庭
                          審判長法官  邵  燕  玲  
                                法官  李  伯  道  
                                法官  孫  增  同  
                                法官  李  嘉  興  
                                法官  張  春  福  
本件正本證明與原本無異
                                      書  記  官  
中    華    民    國  一○○  年    八    月   十六   日
                                                      Ｑ